【裁判字號】    89,易,2606
【裁判日期】    890726
【裁判案由】    傷害
【裁判全文】
臺灣高雄地方法院刑事判決                        八十九年度易字第二六六號
    公  訴  人  臺灣高雄地方法院檢察署檢察官
    被      告  乙○○
右列被告因傷害案件，經檢察官提起公訴（八十九年度偵字第八八○五號），本院判
決如左︰
    主  文
乙○○傷害人之身體，處罰金壹仟伍佰元，如易服勞役，以佰元折算壹日。
    事  實
一、乙○○與甲○○均係中華民國第十屆總統、副總統競選期間，位於高雄市前鎮區
    ○○○路一二八號宋楚瑜競選總部內之助選幹部，民國八十九年三月二十三日上
    午十一時許，乙○○與甲○○在上開地點因助選事務雙方互有爭執，乙○○竟一
    時氣憤而基於傷害之犯意，於爭吵時不顧他人勸阻，而以腳踢甲○○之右大腿部
    位，致之受有右大腿瘀血腫約五公分Ｘ四公分傷害。
二、案經甲○○訴請高雄市政府警察局前鎮分局移送臺灣高雄地方法院檢察署檢察官
    偵查起訴。
    理  由
一、訊據被告乙○○固不諱言有於右揭時、地，曾因細故與告訴人甲○○互生口角爭
    執，一時氣憤難耐，欲以腳穿之鞋子丟擊告訴人，並於旁人見狀阻止時，仍以腳
    向外亂踢等事實，惟矢口否認有傷害告訴人之犯行，並辯稱：印象中僅記得曾有
    他人勸阻拉扯及腳踢等動作，但不知道會造成告訴人傷害云云。經查，右揭告訴
    人與被告在上開競選總部內，雙方因助選細故，迭生爭執，並於上開時、日，被
    告基於一時氣憤而欲毆打被告，並於他人見狀勸阻時，仍以腳踢告訴人之事實，
    業據告訴人迭於警訊、偵查及本院審理時指訴綦詳，核與證人胡隆和於偵查及本
    院審理時、張渝霞於偵查時證述情節大致相符，而被告與告訴人因上開細故，乃
    憤出腳踢傷告訴人，致告訴人受有上開傷害之事實，有高雄市立大同醫院八十九
    年三月二十三日高市醫診字第二○六四號診斷證明書一紙附卷可稽，參以告訴人
    所受傷害部位係屬大腿位置，與其指訴被告以腳踢致情節相符，益顯告訴人上開
    指訴非虛，是以本件被告罪證明確，其上開空言諉卸之詞，無從採信，犯行洵堪
    認定，應依法論科。
二、核被告所為，係犯刑法第二百七十七條第一項之傷害罪。審酌被告係因競選期間
    ，雙方就助選事務互起爭執，基於一時氣憤才啟犯行，非自始即蓄意勾謀傷害，
  犯罪後坦承部分犯行，態度良好，告訴人僅受有瘀血腫之輕微傷害，受傷情形尚
    非嚴重，庭訊時被告雖有意和解，然係因告訴人要求之賠償金過鉅始未成立等一
    切情狀，爰酌情量處如主文所示之刑，並諭知易服勞役之折算標準。
據上論斷，應依刑事訴訟法第二百九十九條第一項前段，刑法第二百七十七條第一項
、第四十二條第二項，罰金罰鍰提高標準條例第一條前段、第二條，判決如主文。
中      華      民      國    八十九    年      七      月    二十六    日
                                    臺灣高雄地方法院刑事第一庭
                                        法  官     邱基峻
右正本證明與原本無異。
如不服本判決，應於送達後十日內，向本院提出上訴狀。
                                        書記官      王美玲
中      華      民      國    八十九    年     七      月    二十七    日
附錄本判決論罪之法條全文
刑法第二百七十七條條第一項
  傷害人之身體或健康者，處三年以下有期徒刑、拘役或一千元以罰金。


司法院資訊處製作；財團法人民間司法改革基金會備份。
